Inventaris van het archief van Rembges, 1733-1853
Nationaal Archief, Den Haag
Collectie 044 Rembges
Rembges
1782-1853
C22316
0.20 meter; 21 inventarisnummers.
Normale, geschreven en gedrukte documenten, geen bijzondere handschriften.
Nationaal Archief, Den Haag
K. Rembges
De stukken in dit archief zijn afkomstig van K. Rembges, in 1809 3e boekhouder van het Koloniaal Etablissement te Rotterdam (Resolutie Min. van Koloniën 28 jan. 1809 no. 2). Het archief bevat stukken betreffende goederenlijsten; ramingen van betalingen; opgaven van stadsbelasting; declaratiën van openbare verkopen; en een begroting van uitgaven voor de Westindische koloniën uit 1802.
Archiefvorming
Geschiedenis van het archiefbeheer
De verwerving van het archief
De rechtstitel is (nog) onbekend.
2.21
Aanwijzingen voor de gebruiker
Openbaarheidsbeperkingen
Volledig openbaar.
Materiële beperkingen
Aanvraaginstructie
Openbare archiefstukken kunnen online worden aangevraagd en gereserveerd. U kunt dit ook via de terminals in de studiezaal van het Nationaal Archief doen. Om te kunnen reserveren dient u de volgende stappen te volgen:
U maakt een profiel aan op www.gahetna.nl, en logt vervolgens in
Via de archiefinventaris (alleen de beschrijvingen met rode nummers) selecteert u het gewenste archiefstuk door op de knop 'Reserveren' te klikken
In het volgende scherm geeft u aan op welke dag u het archiefstuk wilt inzien
Indien u zich bevindt in de studiezaal en een tafelnummer heeft ontvangen kunt u dit nummer vermelden. Als u geen tafelnummer heeft kunt u tafelnummer 777 laten staan
Vervolgens bevestigt u uw reservering door deze te versturen.
Verwant materiaal
Beschikbaarheid van kopieën
Beschrijving van de series en archiefbestanddelen
- Gekwiteerde rekeningen van de half-waaggelden, door de kamer Rotterdam der Oostindische Compagnie verschuldigd, 1782.; 1; 1 stuk
- Opgaaf van de loonen, door verschillende timmerlieden en sjouwers op de Oostindische Compagnie's werf te Delfshaven bij den aanbouw en het repareeren van een paar schepen en uit anderen hoofde verdiend, 1793 Maart 16-April 15.; 2; 1 stuk
- Lijst van de goederen, aanwezig in het magazijn van den Aziatischen Raad (te Delfshaven), met opgaaf van de pakhuizen en de zolders, waar zij bewaard worden, 1801.; 3; 1 stuk
- "Tellijst" der voornaamste goederen, voorhanden in het magazijn van den Aziatischen Raad te Delfshaven, (1801?).; 4; 1 stuk
- Lijsten van verschillende (aan den Aziatischen Rad toebehoorende en te Delfshaven voorhanden?) goederen, welke gebruikt worden voor het binnen doorvaren en kielen der schepen en ten behoeve van de werf enz., (c. 1801?).; 5; 1 omslag
  Gefolieerd 8-12.
- Register van de maandelijksche uitbetalingen van pensioenen en gagementen, gedaan door het kantoor Rotterdam van den Aziatischen Raad en de Ministeriën van Koloniën, 1805 Februari-1808 December.; 6; 1 deel
  met eenige los inliggende papieren (modellen van requesten, quitantiën en dergelijke), blijkbaar afkomstig van den Ontvanger generaal der middelen te water en te lande te Rotterdam, die met ingang van 1809 met deze uitbetalingen was belast geworden.
- "Copia-ramingen ofte opgave van te doene betalingen van maand tot maand bij 't kantoor Rotterdam" van de Eerste Divisie van het Ministerie van Koophandel en Koloniën, 1807 Maart-1809 Maart.; 7; 1 deel
- Specifieke nota van de volgens raming "te doene uitgaven bij 't kantoor Rotterdam van de Eerste Divisie tot de Oost-Indische Zaken bij 't Ministerie van Koophandel en Koloniën in den jare 1808". Met toelichting., 8; 1 omslag
- Kladfactuur van de openbare verkooping van de per het schip Rousseau aangehouden goederen, van wege den Aziatischen Raad te Rotterdam gehouden op, 30 September 1805.; 9; 1 deel
  Achterin bevindt zich een rekening-courantboek van de Gebroeders Van Oordt te Rotterdam over 1851-1857.
- "Kladfactuur" van de openbare verkooping van porcelein, van wege den Minister van Koophandel en Koloniën te Rotterdam gehouden op, 16 Februari 1808.; 10; 1 stuk
- Opgave van de "half-waaggelden, zegels, stadsbelasting en 1/2 wikgelden" van eenige pondgoederen, liggende te Rotterdam en van wege het Ministerie van Koophandel en Koloniën verkocht op, 11 Augustus 1807.; 11; 1 stuk
- "Lijst van onbetaalde en op te haalene 1/2 waaggelden en schaalgelden" te Rotterdam, Ongedateerd (Begin van de 19e eeuw?)., 12; 1 stuk
- Declaratiën, door verschillende personen bij het kantoor Rotterdam van het Ministerie van Koloniën, Divisie Oost, ingeleverd wegens courtagie- en makelaarsloon, door hen verdiend bij de openbare verkoopingen van wege het Ministerie gehouden, 1808-1809.; 13; 1 omslag
- Opgave van de opbrengst der blijkens het factuurboek op 5 Juli 1808 verkochte thee., 14; 1 stuk
- Copie-aanschrijving van den Minister van Marine en Koloniën, houdende bericht, van het Koninklijk Decreet van 28 April 1808 betreffende de inning en uitbetaling der legesgelden, 1808 Mei 11.; 15; 1 stuk
- Notarieele acte, waarbij Willem van Collen te Amsterdam aan Claas Smeer in eigendom overdraagt eene obligatie ten laste van het comptoir generaal van Holland en Westvriesland, 1736 April 28. Met vroegere acten betreffende den eigendom dezer obligatie van 1733 en 1735., 16; 1 omslag
- Begrooting van uitgaven voor de Westindische koloniën, de Directie van den Levantschen handel, de voormalige gewesten Holland, Friesland, Utrecht en Gelderland. (Fragment), (c. 1802).; 17; 1 stuk
  Fragment van de Staatsbegrooting?
- "Aantekening van het dagelijks weeder en wind", 1806-1809.; 18; 1 omslag
- Kladjournaal van een ongenoemd particulier koopman te Rotterdam, 1807 Januari-December.; 19; 1 stuk
- Stukken, houdende bericht aan Jacob Precht van zijne aanstellingen tot meesterknecht en geëmployeerde bij het generale kleedermagazijn der marine, tot meter van de rondemaat te Delfshaven en tot andere posten bij den dienst der Rijks- en gemeentebelastingen aldaar, 1808-1834.; 20; 1 omslag
- "Veranderingsboek" of register van de veranderingen, sedert het opmaken der scheepsrol op 1 November 1848 voorgevallen in de bemanning van Zijner Majesteits schoener Anadyomene onder het bevel van den luitenant-ter-zee 2e klasse Toutenhooft, 1848-1853.; 21; 1 stuk